---
title: "Lab 02 - Plastic waste"
author: "Coralie Morin"
date: "15 septembre 2025"
output: github_document
---
## Chargement des packages et des données

```{r load-packages, message=FALSE}
library(tidyverse)

```

```{r load-data, message=FALSE}
plastic_waste <- read_csv("data/plastic-waste.csv")
```

Commençons par filtrer les données pour retirer le point représenté par Trinité et Tobago (TTO) qui est un outlier.

```{r filter-data, message=FALSE}
plastic_waste <- plastic_waste %>%
  filter(plastic_waste_per_cap < 3.5)
```


## Exercices

### Exercise 1

```{r plastic-waste-continent}
ggplot(plastic_waste,aes(x = plastic_waste_per_cap)) + geom_histogram(binwidth = 0.2) + facet_wrap( ~ continent )
```
 
 
### Exercise 2

```{r plastic-waste-density}
 ggplot(plastic_waste,aes(x = plastic_waste_per_cap, colour=continent, fill=continent))+ geom_density (alpha=0.4)

```

Le réglage de la couleur (color et fill) se retrouve dans aes_ puisqu'il est relié avec une variable qui est dans ce cas, les continents. Cependant, la transparence (alpha) est dans geom_density, puisqu'elle n'est pas reliée aux variables et s'applique pour toute le graphique.

### Exercise 3

Boxplot:

```{r plastic-waste-boxplot}
ggplot(plastic_waste, aes(x = continent, y=plastic_waste_per_cap)) +
  geom_boxplot()
```

Violin plot:

```{r plastic-waste-violin}
ggplot(plastic_waste, aes(x = continent, y=plastic_waste_per_cap)) +
  geom_violin()
```

Les violin plots permettent de mieux voir la distribution des données et sont plus précis qu'un simple boxplot.

### Exercise 4


```{r plastic-waste-mismanaged}
ggplot(plastic_waste,aes(x=plastic_waste_per_cap, y=mismanaged_plastic_waste_per_cap, color=continent)) +  geom_point()

```

En général, plus il y a de déchets émis par les habitants, plus la quantité de déchets non gérés augmente. Toutefois, certains continents tel que l'Europe sont capables de bien gérer leurs déchets, malgré qu'ils en ont beaucoup. Pour finir, certains continents ne varient pas selon une tendance, les points sont n'importe où sur le graphique ce qui nous pousse à croire que certains pays gèrent très bien leurs déchets tandis que d'autres n'ont aucun controle.

### Exercise 5


```{r plastic-waste-population-total}
# insert code here
```

```{r plastic-waste-population-coastal}
# insert code here
```

Réponse à la question...

## Conclusion

Recréez la visualisation:

```{r recreate-viz}
# insert code here
```
