---
title: "Lab 02 - Plastic waste"
author: "Coralie Morin"
date: "15 septembre 2025"
output: github_document
---
## Chargement des packages et des données

```{r load-packages, message=FALSE}
library(tidyverse)

```

```{r load-data, message=FALSE}
plastic_waste <- read_csv("data/plastic-waste.csv")
```

Commençons par filtrer les données pour retirer le point représenté par Trinité et Tobago (TTO) qui est un outlier.

```{r filter-data, message=FALSE}
plastic_waste <- plastic_waste %>%
  filter(plastic_waste_per_cap < 3.5)
```


## Exercices

### Exercise 1

```{r plastic-waste-continent}
ggplot(plastic_waste,aes(x = plastic_waste_per_cap)) + geom_histogram(binwidth = 0.2) + facet_wrap( ~ continent ) +labs(title = "Quantité de déchets plastiques par habitant",
       subtitle = "Selon le continent",
       x = "Quantité de déchets plastiques par habitant", y = "Compte")
```
En comparant les continents selon leur quantité déchets plastiques, il est possible de constater que l'Amérique du Sud et l'Océanie sont les continents qui en possèdent le moins.
 
### Exercise 2

```{r plastic-waste-density}
 ggplot(plastic_waste,aes(x = plastic_waste_per_cap, colour=continent, fill=continent))+ geom_density (alpha=0.4) +labs(title = "Quantité de déchets plastiques par habitant",
       subtitle = "Selon le continent",
       x = "Quantité de déchets plastiques par habitant", y = "Densité")

```

Le réglage de la couleur (color et fill) se retrouve dans aes_ puisqu'il est relié avec une variable qui est dans ce cas, les continents. Cependant, la transparence (alpha) est dans geom_density, puisqu'elle n'est pas reliée aux variables et s'applique pour toute le graphique.

### Exercise 3

Boxplot:

```{r plastic-waste-boxplot}
ggplot(plastic_waste, aes(x = continent, y=plastic_waste_per_cap)) +
  geom_boxplot() +labs(title = "Quantité de déchets plastiques par habitant",
       subtitle = "Selon le continent",
       x = "Continent", y = "Quantité de déchets plastiques par habitant")
```

Violin plot:

```{r plastic-waste-violin}
ggplot(plastic_waste, aes(x = continent, y=plastic_waste_per_cap)) +
  geom_violin() + labs(title = "Quantité de déchets plastiques par habitant",
       subtitle = "Selon le continent",
       x = "Continent", y = "Quantité de déchets plastiques par habitant")
```

Les violin plots permettent de mieux voir la distribution des données et sont plus précis qu'un simple boxplot.

### Exercise 4


```{r plastic-waste-mismanaged}
ggplot(plastic_waste,aes(x=plastic_waste_per_cap, y=mismanaged_plastic_waste_per_cap, color=continent)) +  geom_point() + labs(title = "Gestion de la quantité de déchets plastiques par habitant",
       subtitle = "Selon le continent",
       x = "Quantité de déchets plastiques par habitant", y = "Quantité de déchets plastiques non gérés par habitant")

```

En général, plus il y a de déchets émis par les habitants, plus la quantité de déchets non gérés augmente. Toutefois, certains continents tel que l'Europe sont capables de bien gérer leurs déchets, malgré qu'ils en ont beaucoup. Pour finir, certains continents ne varient pas selon une tendance, les points sont n'importe où sur le graphique ce qui nous pousse à croire que certains pays gèrent très bien leurs déchets tandis que d'autres n'ont aucun controle.

### Exercise 5


```{r plastic-waste-population-total}
ggplot(plastic_waste,aes(x=plastic_waste_per_cap, y=total_pop)) +  geom_point() + labs(title = "Quantité de déchets plastiques par habitant pour la population totale",
       x = "Quantité de déchets plastiques par habitant", y = "Population totale")
```

```{r plastic-waste-population-coastal}
ggplot(plastic_waste,aes(x=plastic_waste_per_cap, y=coastal_pop)) +  geom_point() + labs(title = "Quantité de déchets plastiques par habitant pour la population côtière",
       x = "Quantité de déchets plastiques par habitant", y = "Population côtière")
```

Il semble y avoir une relation plus forte entre la quantité de déchets plastiques par habitant et le nombre total d'habitants, puisque les points sont plus rapprochés et semblent suivre une certaine tendance. De plus, les pays avec une population côtière ont moins de déchets plastiques.

## Conclusion

Recréez la visualisation:

```{r recreate-viz}
plastic_waste_coastal <- plastic_waste %>% 
  mutate(coastal_pop_prop = coastal_pop / total_pop) %>%
  filter(plastic_waste_per_cap < 3)

ggplot(plastic_waste, aes(x=coastal_pop / total_pop, y=plastic_waste_per_cap, color=continent)) +
  geom_point() +
  labs(title = "Quantité de déchets plastiques vs proportion de la population côtière ",
       subtitle = "Selon le continent",
       x = "Proportion de la population côtière (Coastal/ total population)", y = "Nombre de déchets plastiques par habitant") +
  geom_smooth(color="black")

```


Rép: