---
title: "Lab 02 - Plastic waste"
author: "Coralie Morin"
date: "15 septembre 2025"
output: github_document
---

## Chargement des packages et des données

```{r load-packages, message=FALSE}
library(tidyverse)

```

```{r load-data, message=FALSE}
plastic_waste <- read_csv("data/plastic-waste.csv")
```

Commençons par filtrer les données pour retirer le point représenté par Trinité et Tobago (TTO) qui est un outlier.

```{r filter-data, message=FALSE}
plastic_waste <- plastic_waste %>%
  filter(plastic_waste_per_cap < 3.5)
```


## Exercices

### Exercise 1

```{r plastic-waste-continent}
ggplot(plastic_waste,aes(x = plastic_waste_per_cap)) + geom_histogram(binwidth = 0.2) + facet_wrap( ~ continent )
```
 
 
### Exercise 2

```{r plastic-waste-density}
 ggplot(plastic_waste,aes(x = plastic_waste_per_cap, colour=continent, fill=continent))+ geom_density (alpha=0.4)

```

Le réglage de la couleur (color et fill) se retrouve dans aes_ puisqu'il est relié avec une variable qui est dans ce cas, les continents. Cependant, la transparence (alpha) est dans geom_density, puisqu'elle n'est pas reliée aux variables et s'applique pour toute le graphique.

### Exercise 3

Boxplot:

```{r plastic-waste-boxplot}
ggplot(plastic_waste, aes(x = continent, y=plastic_waste_per_cap)) +
  geom_boxplot()
```

Violin plot:

```{r plastic-waste-violin}
ggplot(plastic_waste, aes(x = continent, y=plastic_waste_per_cap)) +
  geom_violin()
```

Les violin plots permettent de mieux voir la distribution des données et sont plus précis qu'un simple boxplot.

### Exercise 4


```{r plastic-waste-mismanaged}
# insert code here
```

Réponse à la question...

### Exercise 5


```{r plastic-waste-population-total}
# insert code here
```

```{r plastic-waste-population-coastal}
# insert code here
```

Réponse à la question...

## Conclusion

Recréez la visualisation:

```{r recreate-viz}
# insert code here
```
